# 维修基金是否可入房地产成本？

提问人：佘太君 时间：2012-12-04 16:24:43
我地方税务局口头通知，维修基金（原计入销售费用）可计入房地产开发成本但不加计扣除，请问陈大师是否由文件或者政策支撑。

回答人：chenyiwei
从会计处理角度，房地产开发企业在销售时缴纳（即，在实现销售时才发生缴纳义务）的维修基金计入开发成本和营业成本是不恰当的，因为不属于为了使开发产品达到预定可销售状态本身必需的支出。计入销售费用更为合理。 你说的可能是税务方面的规定，请各地网友介绍一下本地税务机关的处理惯例，谢谢！